Edgar Mauricio Luna Cardozo

Calle 24f № 85b-05 Int.2-710 • Bogotá – Colombia • 317 822 8146 Skype: elunaic • elunaic@gmail.com

Perfil

Ingeniero Civil con MBA del IE Business School, especialista en gerencia de proyectos y experiencia en gestión técnica, administrativa y financiera de proyectos. Habilidades prácticas en formulación, evaluación y control de proyectos, además de formación en medio ambiente y desarrollo sostenible.

Formación Académica

- Nov08 Dic09 <u>International Master of Business Administration</u>IE Business School.Madrid, España. Proyecto Final de Máster: "Marengo Structures: Environmentallyconsciousaffordablehousing" Nota: B+
- Feb07 Mar08 **Gerencia de Proyectos, Especialización**Universidad del Rosario. Bogotá, Colombia. Basado en el marco metodológico del PMBOK 2008 del Project Management Institute (PMI)Nota: 4.0/5.0
- Feb01 Dic05 <u>Ingeniería Civil, Pregrado</u>Universidad Piloto de Colombia. Bogotá, Colombia. Proyecto de Grado: "Propuesta metodológica para el desarrollo de bases de datos para costos parametrizados de construcción" Nota: 4.1/5.0

Experiencia Profesional

Febrero 2011 – Actualmente

<u>Coordinador de proyectos.</u> Ecotek Construcciones S.A.S. Construcción, Bogotá, Colombia. Proyectos Inmobiliarios.

- Formulación y evaluación financiera de proyectos y Supervisión técnica de de los mismos.
- Dirección de un equipo de 10 profesionales, entre los cuales se encuentran ingenieros civiles, arquitectos, abogados, modeladores financieros y contables.
 - Garantizar la ejecución de los procesos administrativo y financiero, la gestión de los recursos humanos, la presentación de informes a la junta directiva y el soporte para la toma de decisiones.

Enero 2010 – Actualmente

Consultor Independiente.

Consultoría a la compañía Ambiotec Ltda., para el *Proyecto de aprovechamiento múltiple del rio Cravo Sur – Casanare*, que incluye presa, estación de generación eléctrica, distrito de riego, acueducto y vías inter municipales

Elaboración de presupuesto, programación y análisis financiero para elestudio de factibilidad del proyecto.

Consultoría a la compañía Marengo Structures (USA), para la implementación de proyectos de construcción de viviendas en América Latina.

- Análisis de nuevos mercados en América Latina
 - Presentación de informe de estado del mercado, legislación y costes de construcción para el lanzamiento de servicios en América Latina

Abril 2008 – Octubre 2008

<u>Ingeniero de Control.</u> Constructora Estelar S.A.Construcción, Bogotá, Colombia. *Proyecto Torrecolina Conjunto Residencial, 540 Unidades de vivienda, Presupuesto \$60.000 millones.*

- Control de gestión (presupuesto, programación, análisis y control)
- Presentación de reportes a Gerencia Financiera y Técnica del consorcio
 - Cumplir con el 100% de los objetivos de control asignados, logrando una reducción de un 10% de los costes y de las incertidumbres del proyecto

Julio 2007 – Febrero 2008

Asistente Administrativo. PAYC S.A. Consultoría, Bogotá, Colombia. *Proyecto Segunda Etapa de Remodelación del Museo del Oro, Banco de la República, Presupuesto\$21.000 millones.*

- Control de gestión (presupuesto, programación y desviaciones)
- Presentación de reportes a comité de gerencia del Banco de la República, PAYC S.A. y el consorcio de constructores
 - Cumplir con el 100% de los objetivos de control asignados, logrando la identificación de problemas potenciales que sirvieron en la toma de decisiones a nivel operativo y estratégico

Enero 2006 – Mayo 2007

Ingeniero Civil. ConstruAlfes Ltda., Bogotá, Colombia

- Diseño y Gestión de proyectos
- Planeación, presupuestación y control
 - Dirigir el desarrollo de diversos proyectos de obra civil (espacio público, vías, acueductos, urbanismo) para garantizar la entrega a tiempo y dentro del presupuesto

Enero 2002 – Noviembre 2005

Auxiliar de Ingeniería. ConstruAlfes Ltda., Bogotá, Colombia.

- · Asistencia en dirección de obras
- Control de gestión (presupuesto, programación y desviaciones)
 - Asistir en el desarrollo de proyectos de obra civil (espacio público, vías, acueductos, urbanismo) para facilitar la entrega a tiempo y dentro del presupuesto

Idiomas

Español (Nativo) / Ingles (4.0/5.0) / Francés (Básico)

Informática

MS Project (Avanzado) / Microsoft Office (Avanzado) / AutoCAD (Bueno) / Internet (Avanzado)

Otros datos relevantes

2008 - Beca de estudio del IE Fundation, IE Business School, Madrid, España

2008 - Becario de Colfuturo 2008 - 2009

2007 - Curso Auditor Interno en Sistema de Gestión de Calidad ISO 9001, PAYC S.A.

2005 **-Voluntario** en proyectos sociales ejecutados por la Universidad Piloto de Colombia, orientados a mejorar la vivienda y la infraestructura en los suburbios de Bogotá

2001 - 2005 -**Beca** universitaria por rendimiento académico, Universidad Piloto, Bogotá, Colombia / Tesorero del grupo universitario de Estudiantes de Ingeniería (ΕπC), Universidad Piloto, Bogotá, Colombia

2001 - 2005 - Formación en medio ambiente y desarrollo sostenible (100 horas), Universidad Piloto, Bogotá, Colombia